臺灣苗栗地方法院刑事裁定
111年度聲字第646號
聲  請  人  臺灣苗栗地方檢察署檢察官
受  刑  人  陳宗君



上列聲請人因受刑人數罪併罰有二裁判以上，聲請定其應執行之
刑（111年度執聲字第427號），本院裁定如下：
    主  文
陳宗君所犯如附表所示各罪所處之刑，應執行有期徒刑拾月，如
易科罰金，以新臺幣壹仟元折算壹日。
    理  由
一、聲請意旨略以：受刑人陳宗君因違反毒品危害防制條例等數
    罪，先後經法院判決如附表各編號所示，應依刑法第53條、
    第51條第5款規定，定其應執行之刑，爰依刑事訴訟法第477
    條第1項聲請裁定等語。
二、按裁判確定前犯數罪者，併合處罰之；又數罪併罰，有二裁
    判以上者，依刑法第51條規定，定其應執行之刑；而數罪併
    罰，分別宣告其罪之刑，宣告多數有期徒刑者，於各刑中之
    最長期以上，各刑合併之刑期以下，定其刑期，但不得逾30
    年，刑法第50條第1項前段、第53條、第51條第5款分別定有
    明文。次按犯最重本刑為5年以下有期徒刑以下之刑之罪，
    而受6月以下有期徒刑或拘役之宣告者，得以新臺幣（下同
    ）1千元、2千元或3千元折算1日，易科罰金；復於數罪併罰
    之數罪均得易科罰金或易服社會勞動，而其應執行之刑逾6
    月者，亦適用之，刑法第41條第1項前段、第8項亦分別定有
    明文。量刑及數罪併罰定應執行刑之輕重，固屬事實審法院
    得依職權自由裁量之事項。然法律上屬於自由裁量之事項，
    並非概無法律性之拘束。自由裁量係於法律一定之外部性界
    限內（以定執行刑言，即不得違反刑法第51條之規定）使法
    官具體選擇以為適當之處理；因此在裁量時，必須符合所適
    用之法規之目的。更進一步言，須受法律秩序之理念所指導
    ，此亦即所謂之自由裁量之內部性界限。關於定應執行之刑
    ，既屬自由裁量之範圍，其應受此項內部性界限之拘束，要
    屬當然；而分屬不同案件之數罪併罰，倘一裁判宣告數罪之
    刑，曾經定其執行刑（下稱原定執行刑），再與其他裁判宣
    告之刑定其執行刑時，在法理上亦應同受此原則之拘束。亦
    即基於有利被告之不利益變更禁止原則，分屬不同案件之數
    罪併罰定執行刑，原定執行刑有拘束新定執行刑上限之效果
    ，法院裁量所定之刑期上限，自不得較重於「原定執行刑加
    計新宣告刑之總和」（最高法院108年度台抗字第436號裁定
    意旨參照）。
三、經查：本件受刑人陳宗君於附表所示之犯罪日期，犯如附表
    各編號所示之罪，由本院判處如附表各編號所示之刑，均經
    確定在案，有各該判決書及臺灣高等法院被告前案紀錄表附
    卷可稽。又附表編號3所示之施用毒品罪，前經本院以111年
    度苗簡字第344號判決處有期徒刑6月確定，且附表編號2、3
    所示之罪，犯罪時間在附表編號1所示裁判確定（民國111年
    2月7日）前，而本件聲請定應執行刑之犯罪事實最後判決法
    院為本院，是上開犯罪乃於裁判確定前所犯之數罪。茲聲請
    人基此向該犯罪事實最後判決之本院聲請定其應執行之刑，
    經本院審核結果，認聲請應為適當。爰揆之上開說明，審酌
    刑罰之內、外部界限範圍，並斟酌受刑人所犯如附表所示各
    罪為詐欺及施用毒品罪，罪質、行為態樣、手段及動機各不
    相同（惟其所犯2次施用毒品罪，其罪質相同），侵害法益
    為財產及社會法益、犯罪時間在110年4月至7月間，及行為
    態樣、次數、手段等一切情狀，定其應執行之刑如主文所示
    ，暨諭知以1,000元折算1日之易科罰金折算標準。
四、又按定應執行刑，不僅攸關國家刑罰權之行使，於受刑人之
    權益亦有重大影響，除顯無必要或有急迫情形外，法院於裁
    定前，允宜予受刑人以言詞、書面或其他適當方式陳述意見
    之機會，程序保障更加周全（最高法院刑事大法庭110年度
    台抗大字第489號裁定理由參照）。查本案就受刑人所犯如
    附表編號1、3所示之罪，業經本院以111年度聲字第480號裁
    定應執行有期徒刑8月確定，是本案僅係就該裁定所定之應
    執行刑外，再與如附表編號2所示之罪合併定應執行之刑；
    而如附表編號2所示之罪刑為有期徒刑3月，是本院於裁量時
    ，考量前述刑罰之內、外部界限拘束，可資減讓之刑期幅度
    本屬有限，則就如附表所示各罪，定其應執行之刑為有期徒
    刑10月，已為適當之酌定，顯無再予受刑人陳述意見之必要
    ，併此敘明。
據上論斷，應依刑事訴訟法第477條第1項，刑法第53條、第51條
第5款、第41條第1項前段、第8項，裁定如主文。
中　　華　　民　　國　　111 　年　　8 　　月　　17    日
                  刑事第四庭  法  官  申惟中
以上正本證明與原本無異。
如不服本裁定，應於裁定送達後5日內向本院提出抗告狀。
                              書記官  陳邦旗
中　　華　　民　　國　　111 　年　　8 　　月　　17　　日

附表：
 編          號  1  2 3  罪          名  施用毒品  詐欺 施用毒品  宣    告    刑  有期徒刑5月，如易科罰金，以新臺幣壹仟元折算壹日。  有期徒刑3月，如易科罰金，以新臺幣壹仟元折算壹日。 有期徒刑6月，如易科罰金，以新臺幣壹仟元折算壹日。  犯  罪  日  期  110年5月19日  110年4月11日 110年7月28日 偵查(自訴)機關 年  度  案  號  苗栗地檢110年度毒偵字第1264號  桃園地檢110年度偵字第18431號 苗栗地檢110年度毒偵字第1323號 最  後  事實審 法    院 苗栗地院  桃園地院 苗栗地院  案    號 111年度苗簡字       第24號  110年審簡字 第825號 111年度苗簡字 第344號  判決日期 111年1月11日  110年12月29日 111年4月13日 確  定  判  決 法    院 苗栗地院  桃園地院 苗栗地院  案    號 111年度苗簡字       第24號  110年度審簡字 第825號 111年度苗簡字 第344號  判    決 確定日期 111年2月7日  111年2月15日 111年5月9日 是否為得易科罰金之案件  是  是 是  備          註  苗栗地檢111年度執更字第568號  苗栗地檢111年度執助字第347號 苗栗地檢111年度執更字第568號   編號1、3經本院以111年度聲字第480號裁定應執行有期徒刑8月確定。   編號1、3經本院以111年度聲字第480號裁定應執行有期徒刑8月確定。